- def:
  - sseq:
    - - - sense
        - dt:
          - - text
            - '{bc}to {a_link|drive crazy}'
  dros:
  - def:
    - sseq:
      - - - sense
          - dt:
            - - text
              - '{bc}to go crazy'
    drp: enloquecerse
    fl: reflexive verb
  fl: transitive verb
  hwi:
    hw: enloquecer
    prs:
    - sound:
        audio: enloq01sp
  meta:
    id: enloquecer
    lang: es
    offensive: false
    section: alpha
    sort: '2608627000'
    src: spanish
    stems:
    - enloquecer
    - enloquecerse
    uuid: aafc6e5c-9469-429a-9fc7-b325a28a4eb1
  shortdef:
  - to drive crazy
  suppl:
    cjts:
    - cjfs:
      - enloqueciendo
      - enloquecido
      cjid: gppt
    - cjfs:
      - enloquezco
      - enloqueces
      - enloquece
      - enloquecemos
      - "enloquec\xE9is"
      - enloquecen
      cjid: pind
    - cjfs:
      - "enloquec\xEDa"
      - "enloquec\xEDas"
      - "enloquec\xEDa"
      - "enloquec\xEDamos"
      - "enloquec\xEDais"
      - "enloquec\xEDan"
      cjid: pret
    - cjfs:
      - "enloquec\xED"
      - enloqueciste
      - "enloqueci\xF3"
      - enloquecimos
      - enloquecisteis
      - enloquecieron
      cjid: pprf
    - cjfs:
      - "enloquecer\xE9"
      - "enloquecer\xE1s"
      - "enloquecer\xE1"
      - enloqueceremos
      - "enloquecer\xE9is"
      - "enloquecer\xE1n"
      cjid: futr
    - cjfs:
      - "enloquecer\xEDa"
      - "enloquecer\xEDas"
      - "enloquecer\xEDa"
      - "enloquecer\xEDamos"
      - "enloquecer\xEDais"
      - "enloquecer\xEDan"
      cjid: cond
    - cjfs:
      - enloquezca
      - enloquezcas
      - enloquezca
      - enloquezcamos
      - "enloquezc\xE1is"
      - enloquezcan
      cjid: psub
    - cjfs:
      - enloqueciera
      - enloquecieras
      - enloqueciera
      - "enloqueci\xE9ramos"
      - enloquecierais
      - enloquecieran
      cjid: pisb1
    - cjfs:
      - enloqueciese
      - enloquecieses
      - enloqueciese
      - "enloqueci\xE9semos"
      - enloquecieseis
      - enloqueciesen
      cjid: pisb2
    - cjfs:
      - enloqueciere
      - enloquecieres
      - enloqueciere
      - "enloqueci\xE9remos"
      - enloqueciereis
      - enloquecieren
      cjid: fsub
    - cjfs:
      - he enloquecido
      - has enloquecido
      - ha enloquecido
      - hemos enloquecido
      - "hab\xE9is enloquecido"
      - han enloquecido
      cjid: ppci
    - cjfs:
      - "hab\xEDa enloquecido"
      - "hab\xEDas enloquecido"
      - "hab\xEDa enloquecido"
      - "hab\xEDamos enloquecido"
      - "hab\xEDais enloquecido"
      - "hab\xEDan enloquecido"
      cjid: ppsi
    - cjfs:
      - hube enloquecido
      - hubiste enloquecido
      - hubo enloquecido
      - hubimos enloquecido
      - hubisteis enloquecido
      - hubieron enloquecido
      cjid: pant
    - cjfs:
      - "habr\xE9 enloquecido"
      - "habr\xE1s enloquecido"
      - "habr\xE1 enloquecido"
      - habremos enloquecido
      - "habr\xE9is enloquecido"
      - "habr\xE1n enloquecido"
      cjid: fpin
    - cjfs:
      - "habr\xEDa enloquecido"
      - "habr\xEDas enloquecido"
      - "habr\xEDa enloquecido"
      - "habr\xEDamos enloquecido"
      - "habr\xEDais enloquecido"
      - "habr\xEDan enloquecido"
      cjid: cpef
    - cjfs:
      - haya enloquecido
      - hayas enloquecido
      - haya enloquecido
      - hayamos enloquecido
      - "hay\xE1is enloquecido"
      - hayan enloquecido
      cjid: ppfs
    - cjfs:
      - hubiera enloquecido
      - hubieras enloquecido
      - hubiera enloquecido
      - "hubi\xE9ramos enloquecido"
      - hubierais enloquecido
      - hubieran enloquecido
      cjid: ppss1
    - cjfs:
      - hubiese enloquecido
      - hubieses enloquecido
      - hubiese enloquecido
      - "hubi\xE9semos enloquecido"
      - hubieseis enloquecido
      - hubiesen enloquecido
      cjid: ppss2
    - cjfs:
      - hubiere enloquecido
      - hubieres enloquecido
      - hubiere enloquecido
      - "hubi\xE9remos enloquecido"
      - hubiereis enloquecido
      - hubieren enloquecido
      cjid: fpsb
    - cjfs:
      - '-'
      - enloquece
      - enloquezca
      - enloquezcamos
      - enloqueced
      - enloquezcan
      cjid: impf
